臺灣高等法院臺中分院民事裁定
111年度抗字第376號
抗  告  人  郭金澤
相  對  人  臺灣糖業股份有限公司

法定代理人  陳昭義
上列抗告人因與相對人間請求損害賠償事件，對於民國111年8月
26日臺灣臺中地方法院111年度消字第4號裁定提起抗告，本院裁
定如下：
    主  文
抗告駁回。
抗告訴訟費用由抗告人負擔。
    理  由
一、按因財產權而起訴者，應依民事訴訟法第77條之13規定徵收
    裁判費，此為起訴必備之程式；又原告起訴不合程式或不備
    其他要件者，法院應以裁定駁回之，但其情形可以補正者，
    審判長應定期間先命補正，同法第249條第1項第6款定有明
    文。且按，同法第491條第1項亦規定「抗告，除別有規定外
    ，無停止執行之效力」。準上，當事人起訴或提起上訴、抗
    告，未依法繳納裁判費，經法院裁定限期命其補繳者，縱經
    該當事人聲請訴訟救助，如其聲請，經法院裁定駁回，即令
    聲請人對於駁回訴訟救助聲請之裁定提起抗告，亦無法阻卻
    法院限期命補正裁定之效力。
二、本件抗告意旨略以：抗告人因經濟窘困，無力繳納裁判費用
    ，依民事訴訟法第107條規定請求訴訟救助，惟原法院以111
    年度救字第89號駁回，嗣後本院111年7月28日以111年度抗
    字第276號駁回抗告，惟原法院前於同年6月14日裁定命抗告
    人五日內補繳裁判費用，經抗告程序後已逾期，而無法補繳
    ，自應再寄送規費繳款單，始屬合理，原裁定顯有違法，為
    此提起抗告，請求廢棄原裁定等語。
三、經查，抗告人與相對人間損害賠償事件，抗告人於起訴時，
    未據繳納裁判費，經原法院於111年6月14日以111年度消字
    第4號裁定命抗告人繳納。抗告人收受上開命補繳納裁判費
    之裁定後，以符合民事訴訟法第107條訴訟救助為由，向原
    法院聲請訴訟救助，惟經原法院裁定駁回抗告人訴訟救助之
    聲請。則依前揭說明，即令抗告人對於駁回訴訟救助聲請之
    裁定提起抗告，亦無法阻卻原法院限期命補正裁定之效力，
    抗告人自應依限補正其應繳之裁判費。又徵之上開駁回訴訟
    救助裁定，經本院以111年度抗字第276號裁定駁回抗告人之
    抗告。於此情形，前揭補正裁定已於111年6月17日送達抗告
    人（見原審卷第51頁），惟抗告人於收受上開裁定後，迄未
    補繳裁判費，此有原審法院民事科查詢簡答表附卷可稽（見
    原審卷第57頁），原法院以其訴不合法裁定駁回，於法有據
    。從而，原法院裁定駁回抗告人之起訴，核無違誤，抗告意
    旨指摘原法院應再寄送規費繳款單，原裁定不當，求予廢棄
    ，為無理由，應予駁回。
四、據上論結，本件抗告為無理由，依民事訴訟法第495條之1第
    1項、第449條第1項、第95條、第78條，裁定如主文。
中　　華　　民　　國　　111 　年　　9 　　月　　26　　日
　　　　　　　　　　　　民事第六庭
　　　　　　　　　　　　　　審判長法　官  楊熾光
　　　　　　　　　　　　          法　官  戴博誠　
　　　　　　　　　　　　          法　官  郭玄義
正本係照原本作成。
再為抗告應以適用法規顯有錯誤為理由。
如不服本裁定，應於收受送達後10日內向本院提出抗告書狀（須
按他造人數附具繕本）並繳納抗告裁判費新臺幣1,000元整。
提起再抗告時，應委任律師或具有律師資格之人，並提出委任狀
。若委任具有律師資格者，另應附具律師及格證書，並釋明與受
任人間具有民事訴訟法第466條之1第1項但書或第2項（附註）所
定關係之釋明文書影本。
因疫情而遲誤不變期間，得向法院聲請回復原狀。
　　　　　　　　　　　　　　　　　書記官  葉仲文
中　　華　　民　　國　　111 　年　　9 　　月　　26　　日

附註：
民事訴訟法第466條之1
對於第二審判決上訴，上訴人應委任律師為訴訟代理人。但上訴
人或其法定代理人具有律師資格者，不在此限。
上訴人之配偶、三親等內之血親、二親等內之姻親，或上訴人為
法人、中央或地方機關時，其所屬專任人員具有律師資格並經法
院認為適當者，亦得為第三審訴訟代理人。